# 比亚迪开出的迪链凭证

提问人：haikuotiangaohe 时间：2022-11-20 10:08:09
比亚迪公司开出的电子凭据给A供应商，电子票据附有追索权，A公司收到电子票据后向比亚迪下属公司进行贴现，那么A公司对贴现部分不予终止确认，请问陈老师，那这部分电子票据是应该确认为应收账款还是应收融资款项列式(确认为应收账款或应收融资款项应如何理解），如确认为应收融资款项是否应计提信用减值损失？

回答人：chenyiwei
根据《监管规则适用指引——会计类第 2 号》之“2-10 金融资产管理业务模式中”出售”的判断标准”：“如果一项金融资产对外”出售”但并未终止确认，意味着企业仍将通过收取该金融资产存续期内合同现金流量的方式实现经济利益，该种业务模式不满足”通过持有并出售金融资产产生整体回报”的情形。因此，金融资产管理业务模式中”出售”，应当是满足会计终止确认条件下的金融资产出售行为。”。据此，由于该债权凭证贴现时不能终止确认，故不能列入应收款项融资，只能继续作为“应收账款”列报。
如果该债权凭证的流转、贴现等仅在核心企业（比亚迪）主导下的平台内进行，后续如果签发该凭证的比亚迪集团内企业无力偿债均由核心企业（比亚迪）兜底，持票人不能向背书申请人追索的（例如贴现就是与比亚迪的集团财务公司进行的），则可能可以满足在贴现时终止确认的条件，此时也可能满足在取得时列入“应收款项融资”的条件。